最高法院刑事判決　　　　　　　　　 111年度台上字第3502號
上　訴　人　黃雅雪
 
 
上列上訴人因違反毒品危害防制條例案件，不服臺灣高等法院高
雄分院中華民國111年4月7日第二審判決（111 年度上訴字第149
號，起訴案號：臺灣橋頭地方檢察署110年度毒偵字第588號），
提起上訴，本院判決如下：
    主  文
上訴駁回。
    理  由
一、依刑事訴訟法第377 條規定，提起第三審上訴，應以原判決
    違背法令為理由，係屬法定要件；而上訴第三審法院之案件
    ，是否以判決違背法令為上訴理由，應就上訴人之上訴理由
    書狀加以審查。如果上訴理由書狀並未具體指摘原判決不適
    用何種法則或如何適用不當，或所為指摘，顯與法律規定得
    為第三審上訴理由之違法情形不相適合時，均應認其上訴為
    不合法律上之程式，予以駁回。
二、本件原審經審理結果，認為上訴人黃雅雪有原判決事實欄所
    載之犯行，因而維持第一審依想像競合犯，從重論處上訴人
    持有第一級毒品純質淨重10公克以上罪刑之判決，駁回上訴
    人在第二審之上訴，已詳敘調查、取捨證據之結果及憑以認
    定犯罪事實之心證理由。
三、上訴意旨固謂：上訴人業已供出其毒品上游為「吳偉銘」，
    雖警方未因上訴人之供述而查獲「吳偉銘」之販毒事證，惟
    上訴人仍屬積極配合警方辦案，原判決未將此列入犯後態度
    考量，顯有違誤；又上訴人購買毒品係為供己施用，並未流
    通或作其他非法用途，且犯後始終坦承犯行；上訴人現為家
    中經濟支柱，經此審判教訓，已知悔悟，爰請求依刑法第57
    、59條酌減其刑云云。然刑法第59條之酌量減輕其刑，必於
    犯罪之情狀，在客觀上足以引起一般同情，認為即予宣告法
    定低度刑期，猶嫌過重者，始有其適用，且該規定係裁判上
    之酌減，乃法院於職權範圍內得為酌定之事項，除其裁量權
    之行使，明顯違反比例原則外，不得任意指為違法。原判決
    理由業說明第一審判決已審酌上訴人無視國家對於查緝毒品
    之禁令，猶非法持有上開第一、二級毒品，數量非少，顯見
    其漠視法律之禁令，並恐助長毒品之泛濫、流通，所為殊無
    可取；惟念及上訴人於犯罪後始終坦認犯行，態度尚可；兼
    衡以其犯罪動機、情節、手段及持有毒品之數量、期間、所
    生危害之程度；復考量尚無其他證據足資證明上訴人曾將該
    等毒品予以流通販賣或供他人所用或作為其他非法用途使用
    ；並參以上訴人前已有數次毒品犯罪之前案紀錄（未構成累
    犯），仍再次違犯相類毒品犯罪，可認並未記取教訓，自應
    予以非難；暨衡及上訴人之教育程度、家庭經濟狀況等一切
    具體情狀，而為量刑，尚屬適當，乃予維持等旨，所為刑之
    量定，既未逾越法定刑度，亦無濫用裁量權之情事，並無不
    合。本件既無上訴人供出毒品來源因而查獲之情事，原判決
    未將此無從證實之情節據為量刑審酌事由，更無違誤。且原
    判決未認上訴人犯罪當時，有何客觀上情輕法重，顯然足以
    引起一般同情之處，乃未依刑法第59條酌減其刑，亦無違法
    。上訴意旨徒執上訴人個人之一般家庭經濟生活狀況等屬量
    刑輕重標準，且業經原判決審酌之事項，請求適用上開規定
    減輕其刑，亦無足取，並非適法之笫三審上訴理由。
四、綜上，本件上訴不合法律上之程式，應予駁回。
據上論結，應依刑事訴訟法第395條前段，判決如主文。     
中    華    民    國   111    年    7     月    13    日
                  刑事第九庭審判長法  官  蔡  彩  貞  
                                  法  官  鄧  振  球  
                                  法  官  梁  宏  哲  
                                  法  官  周  盈  文  
                                  法  官  蔡  廣  昇  
本件正本證明與原本無異
                                  書記官
中    華    民    國   111    年    7     月    19    日